最高法院刑事判決　　　　　　　　　　　　　　　九十一年度台上字第五四○三號
　　上　訴　人　甲○○
右上訴人因違反電信法案件，不服台灣高等法院高雄分院中華民國九十一年六月二十
七日第二審更審判決（九十一年度上更(一)字第一二八號，起訴案號：台灣高雄地方法
院檢察署八十六年度偵字第一二四二二號），提起上訴，本院判決如左：
    主  文
上訴駁回。
    理  由
按刑事訴訟法第三百七十七條規定，上訴於第三審法院，非以判決違背法令為理由，
不得為之。是提起第三審上訴，應以原判決違背法令為理由，係屬法定要件。如果上
訴理由狀並未依據卷內訴訟資料，具體指摘原判決不適用何種法則或如何適用不當，
或所指摘原判決違法情事，顯與法律規定得為第三審上訴理由之違法情形，不相適合
時，均應認其上訴為違背法律上之程式，予以駁回。本件上訴意旨略稱：(一)電信法第
五十六條第二項之刑罰規定，須製造或變更電信器材，其目的在於意圖供自己或他人
盜接或盜用他人電信設備，始符處罰要件，上訴人進行擴充類比式行動電話記憶體之
研發工作，係為服務手機送修之客戶，於送修手機之際，有已擴充記憶體之手機可供
暫時使用，以免無法使用原手機而飽嘗斷訊之苦，且使商人可使用一機而有多門號碼
，以避免出國時，尚需攜帶多具行動電話之麻煩，此業經證人鄭希聖、吳重鋒於偵審
中證實，足見上訴人變更空白手機擴充記憶體容量予以出售，並非為供他人盜接或盜
用他人電信設備之用，原審憑推測、擬制之詞，違背刑事訴訟法第一百五十六條規定
，誤認上訴人係專門變更正常手機成為王八機者，而論處上訴人罪刑，對於上訴人於
偵審中所為辯解以及證人吳重峰、鄭希聖所為有利於上訴人之證詞，未予採納，未
說明不予採納之理由，原判決有適用法則不當及理由不備之違法。(二)上訴人於原審請
求傳喚證人鄭希聖、黃正松、林昌樓、黃鎮鐘等人，以訊問伊等向上訴人購買已擴充
記憶體之行動電話是否曾對上訴人告知購買之目的等情，原審以核無必要作為搪塞而
不予傳喚，有應於審判期日調查之證據未予調查之違法。(三)扣案如原判決附表（下稱
附表）編號七所示二百三十五支易利信行動電話手機，並非供變更手機之用而預備之
物，附表一編號八、九、十二、十三號所示之行動電話燒碼器、指定監聽機、行動電
話掃描說明書及電腦磁片等物亦非屬供變更手機之物，原判決依刑法第三十八條第一
項第二款宣告沒收，亦有適用法則不當之違法等語。
惟查原判決認定上訴人有事實欄所載之犯行，因而撤銷第一審關於上訴人部分之判決
，改判論處上訴人連續變更電信器材，供他人盜用他人電信設備通信罪刑，係依憑上
訴人於法務部調查局高雄市調查處（下稱調查處）之供認陳述，核與證人陳瑞英、吳
重鋒、陳建成、黃正松、黃鎮鐘、林昌樓、宋偉民、鄭希聖等人於調查處及一審共同
被告黃嘉瑋於一審供證情節相符，並有扣案如主文所示之器物可資佐證等事證，為其
論罪之基礎。並敘明：上訴人雖辯稱：伊僅將行動電話手機擴充為一機多碼之功能，
作正常使用，未意圖為不法目的變造電信器材云云，係卸責之詞，不足採信。且因事
證已明確，上訴人聲請傳喚證人吳重鋒、宋偉民、鄭希聖、黃正松、林昌樓、黃鎮鐘
等人，核無必要等理由綦詳。按上訴人於調查處受訊問時，已就其如何購進易利信類
比式行動電話手機及晶體等物，利用被調查處查獲扣押之器具（即如原判決附表一編
號四、六、八至十三所示之行動電話燒碼器、烙鐵、指定監聽機、五線王八機內碼輸
入法、九九線王八機內碼輸入法、行動電話掃描說明書、電腦磁片等物），變造行動
電話之電腦程式，使該行動電話擴充至一機多門號功能，係供客戶購買以自行盜拷或
盜接他人行動電話使用，其計已出售四百餘具，扣案行動電話手機二百三十六具（其
中一具經鑑定已有門號，其餘均屬空白無門號之手機）係其準備變造成可盜接或盜用
不知情之第三者行動電話之機具等事實供述明確（見偵字第一二四二二號偵查卷第五
十頁至第五十二頁），原審以其供述核與上開證人吳重鋒等人於調查處供證情節相符
，並有扣案如主文所示之器物足資佐證，憑以認定其連續變更電信器材，供他人盜用
他人電信設備通信犯行，自無不合。又按：證人吳重鋒於調查處已供稱：伊曾代客戶
向上訴人訂購可供盜用、盜接之行動電話（即王八機）七、八具再轉交原訂購戶等語
（見偵字第一六八一六號偵查卷第十四頁及背面），證人鄭希聖於調查處亦供稱：伊
曾交待其公司職員向上訴人負責經營之正豐通信行購買二具已經變造可供盜用五組號
碼之易利信行動電話（俗稱王八機）等語（見同上偵查卷第二十七頁），縱嗣後證人
吳重鋒、鄭希聖於偵審中翻異前詞供稱：伊等向上訴人購買一機多碼之手機未告知上
訴人購買目的，或該手機可供手機故障送修時替代之用或作為出國方便之用等語，原
審未採為有利於上訴人之證據，且漏未敘明其理由，因不影響原審依憑前揭事證認定
上訴人犯行之判決結果，自亦難執以認為有足資影響判決之違誤。綜上所述，核難遽
指原判決有適用法則不當、理由不備或有應於審判期日調查之證據漏未調查之違誤。
其餘上訴意旨徒憑己見，就原審採證認事職權之行使及原判決已論斷說明事項重複為
事實之爭辯，亦非適法之第三審上訴理由。上訴意旨指摘各端，核與法律規定得為第
三審上訴理由之違法情形不相適合，其上訴違背法律上之程式，應予駁回。
據上論結，應依刑事訴訟法第三百九十五條前段，判決如主文。
中      華      民      國    九十一    年      九      月    二十六    日
                              最高法院刑事第十一庭
                                  審判長法官  呂  潮  澤
                                        法官  白  文  漳
                                        法官  陳  世  雄
                                        法官  孫  增  同
                                        法官  林  開  任
      右正本證明與原本無異
                                              書  記  官
中      華      民      國    九十一    年      九      月     三十     日
